臺灣高等法院交通事件裁定
　抗　告　人
　即受處分人　甲○○
上列抗告人因違反道路交通管理處罰條例案件，不服臺灣板橋地
方法院交通法庭，中華民國九十三年十二月三十一日所為裁定（
九十三年度交聲字第一七七０號），提起抗告，本院裁定如下：
    主  文
抗告駁回。
    理  由
一、抗告意旨略以：抗告人雖有於民國（下同）九十三年四月二
    十四日上午十時五十八分許，駕駛車牌號碼八三０—ＭＤ號
    營業小客車，行經國道一號高速公路南向三一一‧四五公里
    處時超速，而抗告人雖
    三樓，然臺北區監理所寄發抗告人之燃料稅、牌照稅繳費、
    換發行照、換發駕照等通知均係寄送至抗告人申報之臺北縣
    中和市○○路十六之二號二樓，此舉發單位明知抗告人真正
    能收到罰款裁決書之地址，竟未依此為送達，逕依公示送達
    方式，致抗告人無從收受，抗告人確未收受本件舉發單，原
    處分機關逕予加倍處罰，實有未當，原審竟亦未詳加調查，
    而裁定駁回抗告人之異議，亦有未洽，為此依法提出抗告，
    請求撤銷原裁定云云。
二、按汽車行駛高速公路應依速限標誌指示；又汽車行駛於高速
    公路而不遵管制之規定者，處汽車駕駛人新臺幣三千元以上
    六千元以下罰鍰；又汽車駕駛人，違反道路交通管理處罰條
    例第三十三條第一項規定者，除依原條款處罰鍰外，並予記
    違規點數一點，高速公路交通管制規則第五條第一項前段、
    道路交通管理處罰條例第三十三條第一項、第六十三條第一
    項第一款分別定有明文。
三、查本件抗告人即受處分人甲○○於九十三年四月二十四日上
    午十時五十八分許，駕駛車牌號碼八三０—ＭＤ號營業小客
    車，行經國道一號高速公路南向三一一‧四五公里處時，以
    時速一一八公里之車速行駛，超過該路段最高限速一００公
    里，超速十八公里之違規等事實，業據抗告人供承不諱，並
    有採證照片乙張在卷可證，是抗告人有超速之違規行為，堪
    認無訛。至抗告人雖以其於九十三年四月八日已向臺北區監
    理所申請辦理新增通信地址為「臺北縣中和市○○路十六之
    二號二樓」，原舉發機關未按址寄送舉發單致其未收到舉發
    單係屬不當為辯，惟查本件違規舉發單業經舉發單位於九十
    三年五月間，按抗告人當時登記之車籍即
    永和市○○街二十九號三樓」，以掛號郵件寄送，因查無此
    人而經郵局退回舉發單位，嗣經舉發單位於九十三年七月二
    十一日，依行政程序法第七十八條規定公告，並函本件原處
    分機關張貼公告，依法公示送達等情，此有臺北區監理所車
    牌號碼八三０—ＭＤ號汽車異動歷史查詢表、甲○○個人基
    本資料查詢表、遷徙紀錄資料查詢表、舉發單郵寄無法投遞
    清冊、舉發單位內政部警政署國道公路警察局第五警察隊九
    十三年七月二十一日公警五交字第０九三０００四四四八號
    公示送達公告、書函及甲○○全戶
    可稽，而查依上揭甲○○個人基本資料查詢表及全戶
    料查詢結果所載，抗告人係於九十三年六月二十八日始將戶
    述雖曾於九十三年四月八日向原舉發機關辦理新增通信地址
    「臺北縣中和市○○路十六之二號二樓」之登記，惟該通信
    地址係供監理機關通知燃料稅、牌照稅、裁決書、換發行、
    駕照之聯絡處所，且其並未變更上開原登記車籍地址，又舉
    發機關於九十三年五月間寄發舉發單時，抗告人之原登記車
    籍地址同於其
    地址，是舉發單位按舉發時其登記之車籍地址（
    寄送舉發單，並於退件後依法公示送達，並無違誤，抗告人
    因並未實際住居於原登記車籍地址（
    當，抗告人所辯未合法接獲本件違規舉發通知單云云，尚非
    可採，原舉發機關因而就抗告人上揭違規行為，依首揭法條
    規定，裁處罰鍰新臺幣六千元，並記違規點數一點，並無不
    當，原審因而認抗告人之聲明異議為無理由，而予以駁回，
    經核並無不合，抗告人之抗告意旨猶執陳詞指摘原審裁定不
    當，顯無理由，應予駁回。
據上論斷，應依道路交通案件處理辦法第二十六條，刑事訴訟法
第四百十二條，裁定如主文。
中　　華　　民　　國　　94　　年　　2 　　月　　15　　日
                  臺灣高等法院交通法庭
                  　　　　審判長法　官　吳　敦
　　　　　　　　　　　　　　　　法  官  沈宜生
　　　　　　　　　　　　　　　　法　官　張傳栗
以上正本證明與原本無異。
不得再抗告。
                                書記官　秦慧榮
中　　華　　民　　國　　94　　年　　2 　　月　　17　　日
